臺灣臺中地方法院民事簡易判決
                                    111年度豐簡字第123號
原      告  鄭明海  

            陳美菊  
上  二  人
訴訟代理人  蔡逸軒律師
被      告  郭仕龍    住○○市○○區○○里000鄰○○路00                        0號00樓之00


            王信一  


            羅珍珠  


上列當事人間請求給付租金等事件，本院於民國111年8月24日言
詞辯論終結，判決如下：
    主      文
一、被告郭仕龍應將臺中市○○區○○○段0000○0000○0000○0000地號
    等四筆土地（下稱系爭四筆土地）返還予原告。
二、被告王信一、羅珍珠應自如附圖所示編號A 房屋、編號B 庭
    院遷出。
三、被告郭仕龍應給付原告各新臺幣（下同）33萬9,125元，及
    自民國111年2月18日起至清償日止，按週年利率百分之5計
    算之利息。
四、被告王信一、羅珍珠應自民國111 年8 月25日起，至遷出附
    圖所示編號A 房屋、編號B 庭院之日止，按月給付原告鄭明
    海7,500 元。
五、原告其餘之訴駁回。
六、訴訟費用由被告郭仕龍負擔10分之9，被告王信一、羅珍珠
    負擔10分之1。
七、本判決原告勝訴部分得假執行。
    事實及理由
壹、程序事項：
一、按原告於判決確定前，得撤回訴之全部或一部。訴狀送達後
    ，原告不得將原訴變更或追加他訴，但請求之基礎事實同一
    、擴張或減縮應受判決事項之聲明者，不在此限；上開規定
    於簡易訴訟程序適用之，民事訴訟法第255條第1項第2款、
    第3款、第262條第1項、第436條第2項定有明文。本件原告
    起訴時原列郭仕龍為被告，聲明請求：㈠被告郭仕龍應給付
    原告各新臺幣（下同）59萬9,125元，及自起訴狀繕本送達
    被告郭仕龍翌日起至清償日止，按週年利率百分之5計算之
    利息。㈡被告郭仕龍應將坐落於臺中市○○區○○○段0000地號土
    地（下稱1166地號土地）及同段1031、1032及1033地號土地
    （合稱系爭4筆土地）返還與原告。㈢被告應自起訴狀送達被
    告郭仕龍翌日起至返還系爭4筆土地之日止，按月給付原告2
    萬元。嗣於訴訟繫屬間，追加坐落1166地號土地之「如附圖
    所示編號A房屋及編號B庭院（即門牌號碼臺中市○○區○○路00
    巷00號房屋，下稱系爭房屋）」現占用人王信一、羅珍珠為
    被告，變更聲明為：㈠、被告郭仕龍應將系爭4筆土地返還予
    原告。㈡、被告王信一、羅珍珠應自如附圖所示編號A房屋、
    編號B 庭院遷出，並應將1166地號土地返還予原告。㈢、被
    告郭仕龍應給付原告各59萬9,125 元，及自起訴狀繕本送達
    被告郭仕龍翌日起至清償日止，按週年利率百分之5計算之
    利息。㈣、被告王信一、羅珍珠應自111 年8 月25日起至返
    還1166地號土地之日止，按月給付原告1萬元（見本院卷第2
    49至250頁），與上開規定並無不合，應予准許。
二、被告郭仕龍經合法通知，未於言詞辯論期日到場，核無民事
    訴訟法第386條各款所列情形，爰依原告之聲請，由其一造
    辯論而為判決。
貳、實體事項：
一、原告主張：
　㈠原告將系爭4筆土地出租予被告郭仕龍，原訂租賃期間自106
    年6月15日起至115年6月14日止，租金每月2萬元（下稱系爭
    租約）。詎被告郭仕龍自108年6月30日給付部分租金後，即
    開始拖欠租金，迄於110年2月10日結算時，尚欠39萬8,250
    元(含租金、稅費)。經原告以110年5月11日之存證信函，定
    5日之相當期限催告被告郭仕龍給付所欠租金，惟被告郭仕
    龍未能自合法收受上開存證信函之5日內給付欠租。故原告
    終止雙方租賃關係，自屬合法。兩造並未合意終止租約。原
    告為共同出租人，被告郭仕龍為系爭4筆土地之承租人，於
    租約終止後，應將系爭4筆土地返還原告。從而，原告自得
    依民法第455條租賃物返還之法律關係，請求被告郭仕龍將
    系爭4筆土地返還予原告。
　㈡原告鄭明海為1166地號之所有權人。呀米果果食品股份有限
    公司（下稱呀米果果公司），係向日昇生物科技股份有限公
    司（下稱日昇公司）購買坐落1166地號土地上之系爭房屋之
    事實上處分權，因而成為系爭房屋之事實上處分權人。被告
    郭仕龍為呀米果果公司之董事長。原告合法終止租約後，系
    爭房屋之事實上處分權人即屬無權占有系爭房屋之基地即11
    66地號土地。因此，1166地號土地所有權人即原告鄭明海，
    得依民法第767條第1項之規定，請求系爭房屋之使用人即被
    告王信一、羅珍珠，自系爭房屋遷出，以返還系爭房屋占用
    之1166地號土地。
　㈢被告郭仕龍①於108年6月15日至109年6月14日租賃期間，應繳
    納租金24萬，僅給付其中10萬，尚欠14萬；②於108年應負擔
    地價稅及房屋稅合計6萬2,464元【結算單誤載為62,474元】
    （計算式：34,924+27,540）均未給付；③於109年6月15日至
    110年6月14日租賃期間，應繳納租金24萬，均未給付。④於1
    09年應負擔之地價稅及房屋稅合計5萬5,786元（計算式：28
    ,598+27,188）。上開4項合計49萬8,250元，被告先於110年
    2月10日給付10萬元後，尚欠39萬8,250元【結算單誤載為39
    萬8,260元】，被告原承諾110年5月10日給付，卻未給付。
    被告郭仕龍亦尚未給付110年6月15日至110年11月14日之租
    金10萬元。被告郭仕龍違反租約之義務，依系爭租約第8條
    第1項，原告得向被告請求懲罰性違約金50萬元。另被告郭
    仕龍違約，需為訴訟請求者，因此所生律師費用，得依系爭
    租約第8條第2項約定，請求被告負擔律師酬金7萬元。此外
    ，被告郭仕龍於109年11間委請訴外人張信雄雇用挖土機司
    機就1032、1033地號土地如附圖所示編號E、編號F之位置開
    挖，破壞上開土地，經原告發現予以制止，被告郭仕龍嗣後
    並未將土方回填之，經原告估價後，土方回填之費用為13萬
    元。從而，原告依系爭租約及民法第432條規定，得請求被
    告郭仕龍給付原告「各」59萬9,125 元及法定遲延利息。
　㈣被告王信一、羅珍珠自111年8月24日起為1166地號土地之惡
    意占有人。依原告與被告郭仕龍之租約來看，1166地號土地
    臨路，租金應相當於1萬元。爰依不當得利或損害賠償之法
    律關係，請求擇一有理由為原告勝訴之判決。
　㈤並聲明：如程序事項變更後之聲明。　　
二、被告則以：　　
  ㈠被告郭仕龍未於言詞辯論期日到場，惟曾提出書狀抗辯：
　⒈原告起訴前，雙方已合意終止契約，自合意終止租約日起，
    被告郭仕龍即無給付租金之義務。退步言。縱認系爭租約如
    原告主張之時點終止，被告已無占有系爭4筆土地之事實，
    原告請求被告郭仕龍給付相當於租金之不當得利，應屬無據
    。原告有圍牆大門之門禁，可自行進入管領土地。
　⒉系爭房屋之原始起造人為日昇公司。日昇公司於102年11月7
    日與呀米果果公司成立和解（即本院102年度簡上字第347號
    和解筆錄），由呀米果果公司向日昇公司購買系爭房屋，故
    呀米果果公司成為系爭房屋之事實上處分權人。
　⒊被告郭仕龍於數年前因資金周轉問題，已將系爭房屋以呀米
    果果公司名義賣給訴外人黃進忠，當時呀米果果公司負責人
    已變更為被告郭仕龍等語。
　㈡被告王信一、羅珍珠：被告王信一就坐落1166地號土地上之
    系爭房屋，係向呀米果果公司承租，雙方並簽訂租期自109
    年3月10日起至114年3月10日止之租賃契約。當初是被告郭
    仕龍跟被告王信一接洽。被告王信一有按約定給付租金至被
    告郭仕龍指定之帳戶。被告王信一於本件受通知之前，並不
    清楚原告與被告郭仕龍就系爭4筆土地之租約糾紛。被告王
    信一承租系爭房屋是經營木雕業，商號名稱為「一代文創工
    坊」等語，資為抗辯。並聲明：原告之訴駁回。
三、得心證之理由：
　㈠被告郭仕龍應返還系爭4筆土地予原告：
　　按承租人租金支付有遲延者，出租人得定相當期限，催告承
    租人支付租金，如承租人於其期限內不為支付，出租人得終
    止契約。租賃物為房屋者，遲付租金之總額，非達2 個月之
    租額，不得依前項之規定，終止契約。其租金約定於每期開
    始時支付者，並應於遲延給付逾2 個月時，始得終止契約。
    承租人於租賃關係終止後，應返還租賃物。民法第440條第1
    項、第2項、第455條分別定有明文。經查：
　⒈原告主張系爭4筆土地前出租予被告郭仕龍，原訂租賃期間自
    106年6月15日起至115年6月14日止，租金每月2萬元，原告
    為共同出租人乙情，有租賃契約可佐（見中簡卷第29至32頁
    ），堪信為真。
　⒉原告主張被告郭仕龍自108年6月30日給付部分租金後，即開
    始拖欠租金，迄於110年2月10日時，尚欠39萬8,250元(含租
    金、稅費)【結算單誤載為39萬8,260元】，業據原告提出被
    告郭仕龍之手寫計算資料可佐（見中簡卷第37頁），亦可採
    信。
　⒊經原告以110年5月11日之存證信函，定5日之相當期限催告被
    告郭仕龍給付所欠租金（見中簡卷第33至36頁），上開存證
    信函於111年4月10日合法送達被告郭仕龍（見本院卷第61至
    63頁、第79頁），惟被告郭仕龍未能於5日內給付欠租。故
    原告於本院111年4月27日言詞辯論期日，聲明請求返還系爭
    4筆土地（見本院卷第101頁、第109頁），即寓有終止雙方
    租賃關係之意。因此，原告終止租約，自屬有據。
　⒋被告郭仕龍雖抗辯：原告起訴前，雙方已合意終止契約云云
    （見本院卷第69至71頁），惟為原告否認（見本院卷第91頁
    ），被告未能舉證以實其說，難認可採。　
　⒌基上，被告郭仕龍為系爭4筆土地之原承租人，於租約終止後
    ，應將4筆土地返還原告。其次，返還租賃物，須有交付、
    移轉占有之行為。故承租人於租賃契約終止後，須有「交付
    」及「移轉占有」租賃物予出租人之行為，始得謂已履行承
    租人之返還租賃物之義務（最高法院73年度台上字第4363號
    民事判決）。被告郭仕龍於租賃關係終止後，縱有消極拋棄
    對於臺中市○○區○○○段0000○0000○0000地號等3筆土地之占有
    ，仍屬尚未履行其「返還」租賃物之義務。至於1166地號土
    地，因被告郭仕龍以呀米果果公司之名義將
　　其上坐落系爭房屋出租予被告王信一、羅珍珠，且該房屋目
    前仍遭被告王信一、羅珍珠占有使用，有本院履勘現場筆錄
    、租賃契約在卷可佐（見本院卷第155至156頁、第255至271
    頁），並為被告王信一、羅珍珠所不爭執（見本院卷第253
    頁），自難認被告郭仕龍已履行返還租賃物之義務。
　⒍從而，原告依民法第455條租賃物返還之法律關係，請求被告
    郭仕龍應將系爭4筆土地返還予原告，應屬有據。
　㈡被告王信一、羅珍珠應自系爭房屋遷出。
　　按房屋所有人無權占有該房屋之基地，基地所有人本於土地
    所有權之作用，於排除地上房屋所有人之侵害，即請求拆屋
    還地時，固【得一併請求】亦妨害其所有權之使用該房屋第
    三人，【自房屋遷出】，然【不得單獨或一併請求】該使用
    房屋而間接使用土地之第三人【返還土地】，否則無從強制
    執行。至房屋所有人有權占有該房屋之基地者，不論第三人
    是否有權使用該房屋，均難謂其妨害基地所有人之所有權，
    土地所有人更不得請求該第三人返還土地（最高法院102年
    度台上字第232號民事判決可資參照）。經查：
　⒈原告鄭明海為1166地號之所有權人，有登記謄本在卷可佐。
　⒉呀米果果公司，係於102年間向日昇公司購買坐落1166地號土
    地上之系爭房屋，因而成為系爭房屋之事實上處分權人乙情
    ，業經本院依職權調取102年11月7日本院102年度簡上字第3
    47號和解筆錄。　　
　⒊被告郭仕龍於102年10月13日（按：此為最後核准變更日期）
    核准變更後，登記為呀米果果公司之董事長，有該公司基本
    資料（歷史資料）可佐。
　⒋被告王信一雖抗辯：就坐落1166地號土地上之系爭房屋，有
    向呀米果果公司承租，是郭仕龍跟伊接洽，並給付租金至郭
    仕龍指定之帳戶等語（見本院卷第252頁），並提出租期自1
    09年3月10日起至114年3月10日止之租賃契約為證（見本院
    卷第255至271頁）。然而：
　⑴原告於111年4月27日合法終止租約後，系爭房屋之事實上處
    分權人即屬無權占有系爭房屋之基地即1166地號土地。
　⑵原告合法終止租約後，因系爭房屋無權占有該房屋之基地，
    參照最高法院102年度台上字第232號民事判決見解，1166地
    號土地所有權人即原告鄭明海，得依民法第767條之規定，
    請求系爭房屋之使用人即被告王信一、羅珍珠，自系爭房屋
    遷出。
　⒌從而，原告鄭明海依民法第767條第1項規定，請求排除侵害
    ，請求被告王信一、羅珍珠自系爭房屋遷出，應屬有據。至
    於原告請求被告王信一、羅珍珠返還1166地號土地部分，參
    照最高法院102年度台上字第232號見解，為免執行上之爭議
    ，應無理由，則予駁回。
　㈢被告郭仕龍應給付原告金額之論述：
　⒈租金、房屋稅、地價稅部分：
　⑴原告主張被告郭仕龍①於108年6月15日至109年6月14日租賃期
    間，應繳納租金24萬，僅給付其中10萬，尚欠14萬；②於108
    年應負擔地價稅及房屋稅合計6萬2,464元（計算式：34,924
    +27,540）均未給付；③於109年6月15日至110年6月14日租賃
    期間，應繳納租金24萬，均未給付。④於109年應負擔之地價
    稅及房屋稅合計5萬5,786元（計算式：28,598+27,188）。
    上開4項合計49萬8,250元，被告先於110年2月10日給付10萬
    元後，尚欠39萬8,250元，被告原承諾110年5月10日給付，
    卻未給付等情，業據原告提出租賃契約書、被告郭仕龍手寫
    計算資料、房屋稅繳款書、地價稅繳款書為證（見中簡卷第
    29至32頁、第37頁、第39至47頁）。從而，原告依租賃契約
    ，就上開部分，得請求被告給付原告39萬8,250元。
  ⑵原告另主張被告郭仕龍尚未給付110年6月15日至110年11月14
    日之租金10萬元（見中簡卷第19頁）。經查，本院認雙方租
    約於111年4月27日經原告合法終止前，被告郭仕龍仍有依租
    賃契約給付原告租金之義務。從而，原告依租賃契約，就此
    部分，請求被告給付租金10萬元，亦屬有據。
　⑶按押租金之主要目的在於擔保承租人履行租賃債務，故租賃
    關係消滅後，承租人如有欠租或其他債務不履行時，其所交
    付之押租金，發生當然抵充之效力（最高法院87年度台上字
    第1631號判決意旨可參）。因被告郭仕龍有給付押租金10萬
    元（見中簡卷第29頁），經抵充扣抵後，原告依租賃契約，
    請求被告給付原告39萬8,250元（計算式：49萬8,250元－10
    萬元＝39萬8,250元）範圍內，應屬有據。逾此範圍，尚嫌無
    據。
　⒉違約金：
　⑴按系爭租約第8條第1項約定：「一方若有違反本契約所定條
    款者，除該條款已有定明處罰之規定外，均得向他方請求損
    害賠償及50萬元之懲罰性違約金」等語（見中簡卷第30頁）
    。
　⑵經查，本件被告郭仕龍未依約定按期給付租金及給付應負擔
    之稅費，自屬違反契約條款之義務，致原告提前終止系爭租
    約，原告至少因此受有預期利益落空及需要再找後手承租之
    空窗期之損害。惟按約定之違約金過高者，法院得減至相當
    之數額，民法第252條定有明文。至於是否相當，須依一般
    客觀事實，社會經濟狀況及當事人所受損害情形，以為斟酌
    之標準。又違約金之核減，法院得以職權為之，亦得由債務
    人訴請法院核減（最高法院79年台上字第1915號、79年台上
    字第1612號裁判意旨參照）。本院衡量一般客觀之事實、社
    會經濟狀況、當事人實際上所受損害及債務人如能如期履行
    債務時，債權人可享受之一切利益等因素，認本件應酌減違
    約金為20萬元。逾此部分之請求，尚嫌過高。
　⑶基上，原告依租賃契約，請求被告給付原告違約金20萬元範
    圍，應屬有據。逾此範圍之請求，則嫌無據。　
　⒊律師費及損害賠償：
　⑴律師費：
　　按系爭租約第8條第2項約定：「一方若有違約之情形，且不
    按本約給付或處理，而需為訴訟請求者，因此所生律師費用
    （包括但不限於諮詢費）、訴訟費用均由違約之一方負擔」
    等語（見中簡卷第30至31頁）。經查，原告因被告郭仕龍違
    約未給付租金、稅費，且經原告終止租約後，未能即時返還
    系爭4筆土地予原告，因此原告委任律師提起本件訴訟，所
    生律師酬金7萬元，有收據可佐（見中簡卷第49頁），原告
    自得依上開約定請求被告負擔。
　⑵挖坑之損害賠償：　　　　
　　按承租人應以善良管理人之注意，保管租賃物，租賃物有生
    產力者，並應保持其生產力。承租人違反前項義務，致租賃
    物毀損、滅失者，負損害賠償責任。民法第432條定有明文
    。經查，原告主張被告郭仕龍違反對租賃物之保管義務，於
    109年11間委請訴外人張信雄雇用挖土機司機就1032、1033
    地號土地如附圖所示編號E、編號F之位置開挖，破壞上開土
    地，經原告發現予以制止，被告郭仕龍嗣後並未將土方回填
    之事實，業經訴外人張信雄於本院111年6月20日履勘現場時
    坦承不諱，有原告提出之現場照片、履勘筆錄、履勘現場照
    片可佐（見本院卷第97頁、第155頁、第167至168頁）。經
    原告估價後，土方回填之費用為13萬元，有估價單可佐（見
    中簡卷第55頁）。從而，原告為共同出租人，依民法第432
    條規定，得請求被告賠償13萬元。
　⒋基上，原告依租賃契約及民法第432條規定之法律關係，得請
    求被告給付原告79萬8,250元（計算式：39萬8,250+20萬+7
    萬+13萬）。又金錢之債，為可分之債。從而，原告依前揭
    法律關係，請求被告給付原告「各」39萬9,125元，及自起
    訴狀繕本送達被告郭仕龍翌日（即111年2月18日，見本院卷
    第27頁）起至清償日止，按週年利率5％範圍內（民法第203
    條、第229條可資參照），應屬有據。逾此範圍之請求，即
    屬無據。
　㈣按建築物不能脫離土地而存在，建築物之占有人當然須使用
    所坐落之土地，自與土地有一定且相當繼續性之結合關係，
    應認係土地之占有人（最高法院103年度台上字第2578號民
    事裁判可資參照。臺灣高等法院臺中分院104年度重上更㈡字
    第10號民事判決同此見解）。次按善意占有人自確知其無占
    有本權時起，為惡意占有人。善意占有人於本權訴訟敗訴時
    ，自訴狀送達之日起，視為惡意占有人。民法第959條可資
    參照。經查：
　⒈被告王信一、羅珍珠係向訴外人呀米果果公司承租系爭房屋
    ，對於呀米果果公司、郭仕龍與原告間之租約糾紛並不清楚
    。故被告王信一、羅珍珠在收受原告追加狀之前，應屬善意
    之占有人。
　⒉被告王信一、羅珍珠於111年8月24日有到庭言詞辯論，對於
    「原告已向被告郭仕龍終止包含1166地號土地之租約」乙情
    已有所瞭解，知悉系爭房屋已無占有1166地號土地之使用權
    源。而被告王信一、羅珍珠為系爭房屋之共同占有人，為其
    二人所不爭執（見本院卷第253頁），參照最高法院103年度
    台上字第2578號民事裁判見解，被告王信一、羅珍珠亦為11
    66地號土地之占有人。因被告郭仕龍經終止租約後，已無法
    對原告主張占用權源，則被告王信一、羅珍珠無法藉由「占
    有連鎖」之關係，對原告鄭明海主張有占有1166地號土地之
    權源，可認自111年8月24日起為惡意占有人。從而，原告鄭
    明海請求被告王信一、羅珍珠自111年8月25日起計算相當於
    租金之不當得利，應屬有據。
　⒊按土地法第97條第1項固規定，城市地方房屋之租金以不超過
    土地及其建築物申報總價年息10％為限。惟城市地方供營業
    用之房屋，承租人得以營商而享受商業上之特殊利益，非一
    般供住宅用之房屋可比，所約定之租金，自不受上開規定之
    限制。依土地法第 105條規定準用同法第97條規定，此於租
    用基地建築房屋應亦同。是以，租地建屋如係供營業用之房
    屋，即非一般供住宅用之房屋可比，自無適用土地法第97條
    、第105 條規定之餘地（最高法院109年度台上字第1944號
    民事判決可資參照）。經查，被告占有系爭房屋係作為經營
    木雕業使用，商號名稱為一代文創工坊（見本院卷第252頁
    ），且經本院履勘現場所見，系爭房屋內有擺放原木材料及
    裝設木工電動機械器材及空壓機管線，還有未雕刻完之木材
    等情，有履勘現場筆錄、履勘現場照片可佐（見本院卷第15
    5至156頁、第163至165頁），足認被告王信一、羅珍珠就系
    爭房屋係經營商業使用，不受土地法第97條之限制。
　⒋按無法律上之原因而受利益，致他人受損害者，應返還其利
    益；雖有法律上之原因，而其後已不存在者，亦同，民法第
    179條定有明文。無權占有他人土地，可能獲得相當於租金
    之利益，為社會通常之觀念（最高法院61年臺上字第1695號
    判例意旨可資推論）。本院審酌系爭1166地號土地之位置，
    附近工商業繁榮程度、被告王信一、羅珍珠利用1166地號土
    地之經濟價值及所受利益，並與鄰地租金相以比較，認被告
    王信一、羅珍珠占用1166地號土地，應按月以7,500元計算
    相當於租金之不當得利為適當。
  ⒌原告鄭明海為1166地號土地所有權人，被告王信一、羅珍珠
    占有1166地號土地受有利益，並致原告鄭明海受有損害。從
    而，原告鄭明海依不當得利之法律關係，請求被告王信一、
    羅珍珠應自111 年8 月25日起，至遷出附圖所示編號A 房屋
    、編號B 庭院之日止，按月給付原告鄭明海7,500元，應屬
    有據。逾此範圍之請求，尚嫌無據。
　⒍原告鄭明海對被告王信一、羅珍珠依侵權行為請求之賠償損
    害範圍，與依不當得利得請求返還之利益範圍，應屬相同。
    因原告鄭明海就上開請求係選擇合併，請求本院擇一有理由
    為判決（見本院卷第250頁）。則本院既已就不當得利請求
    為部分准許，即不就侵權行為之請求再為審酌，附此敘明。
四、綜上所述，原告依民法第455條聲明請求如主文第一項，原
    告鄭明海依民法第767條第1項聲明請求如主文第二項，及原
    告依系爭租約、民法第432條規定之法律關係聲明請求如主
    文第三項，及原告鄭明海依不當得利之法律關係聲明請求如
    主文第四項之範圍內，為有理由，應予准許。逾此範圍之請
    求，為無理由，應予駁回。
五、本判決係適用簡易程序所為被告敗訴之判決，依民事訴訟法
    第389條第1項第3款規定，應依職權宣告假執行。
六、訴訟費用負擔之依據：民事訴訟法第78條
中　　華　　民　　國　　111 　年　　9 　　月　　16　　日
                      臺灣臺中地方法院豐原簡易庭
                                  法　官　高士傑
以上正本係照原本作成。
如不服本判決，應於送達後20日內，向本院提出上訴狀並表明上
訴理由，如於本判決宣示後送達前提起上訴者，應於判決送達後
20日內補提上訴理由書（須附繕本）。如委任律師提起上訴者，
應一併繳納上訴審裁判費。
中　　華　　民　　國　　111 　年　　9 　　月　　16　　日
                                  書記官　蔡伸蔚